【裁判字號】    98,訴,472
【裁判日期】    980630
【裁判案由】    搶奪等
【裁判全文】
臺灣雲林地方法院刑事判決               98年度訴字第472號
公  訴  人  臺灣雲林地方法院檢察署檢察官
被      告  丁○○
                      樓
                    （現於臺灣雲林看守所羈押中）
            乙○○
                    （現於臺灣雲林看守所羈押中）
上列被告等因搶奪等案件，經檢察官提起公訴（98年度偵字第26
87號），被告等於準備程序中就被訴事實均為有罪之陳述，經告
知簡式審判程序意旨，並聽取當事人之意見後，本院合議庭裁定
依簡式審判程序審理，判決如下：
    主  文
丁○○共同犯竊盜罪，累犯，處有期徒刑陸月；又共同犯搶奪罪
，累犯，處有期徒刑壹年貳月；又共同犯搶奪未遂罪，累犯，處
有期徒刑壹年。應執行有期徒刑貳年陸月。
乙○○共同犯竊盜罪，累犯，處有期徒刑陸月；又共同犯搶奪罪
，累犯，處有期徒刑壹年貳月；又共同犯搶奪未遂罪，累犯，處
有期徒刑壹年。應執行有期徒刑貳年陸月。
    事  實
一、丁○○前因搶奪案件，經臺灣苗栗地方法院以94年度訴字第
    526 號判決判處有期徒刑3 年確定，於民國96年10月1 日縮
    短刑期假釋付保護管束出監，甫於97年9 月14日假釋期滿未
    經撤銷，以已執行完畢論（構成累犯）。乙○○前因竊盜案
    件，經本院以95年度易字第566 號判決判處有期徒刑1 年確
    定；繼因施用第二級毒品案件，經本院以95年度港簡字第32
    1 號判決判處有期徒刑6 月確定；又因偽證案件，經本院以
    96年度訴字第425 號判決判處有期徒刑5 月確定；復因搶奪
    案件，經本院以96年度訴字第113 號，分別判處有期徒刑11
    月、11月，應執行有期徒刑1 年8 月確定；再因施用第一級
    毒品案件，經本院以96年度訴字第347 號判決判處有期徒刑
    8 月確定。嗣經本院以96年度聲減字第1333號裁定就上開竊
    盜、施用第二級毒品、偽證三罪減刑，並定應執行有期徒刑
    11月又15日，及裁定就上開搶奪二罪、施用第一級毒品減刑
    ，並定應執行有期徒刑1 年2 月確定，經接續執行，於98年
    1 月16日縮短刑期假釋付保護管束出監，甫於98年1 月26日
    假釋期滿未經撤銷，以已執行完畢論（構成累犯）。
二、詎丁○○、乙○○均不知悛悔，因缺錢花用，竟分別於下列
    時、地，共同為下列竊盜、搶奪犯行：
  (一)丁○○與乙○○為掩飾自己容貌，分別戴上所有之口罩各1
    只（均已丟棄），共同基於意圖為自己不法所有之犯意聯絡
    ，於98年5 月25日上午8 時25分許，由丁○○騎乘未懸掛牌
    照之重型機車（車牌號碼NTO-600 號），搭載乙○○至雲林
    縣麥寮鄉瓦嗂村186 號「梅山檳榔攤」前，先由乙○○下車
    向店員甲○○購買香煙1 包及礦泉水1 瓶，並與丁○○在檳
    榔攤外聊天，藉此降低甲○○之戒心後，乙○○再入內向甲○○佯稱：欲購買啤酒10瓶等語，旋趁甲○○轉身至冰箱拿
    取啤酒而未注意之際，竊取置放在該檳榔攤櫃臺上之硬幣塑
    膠盒1 盒（內有硬幣共計2,500 元），得手後立即搭乘丁○○騎乘之重型機車加速逃逸，嗣2 人將上開硬幣塑膠盒丟棄
    在不詳路旁，所得贓款2,500 元則由丁○○、乙○○均分。
  (二)丁○○與乙○○為掩飾自己容貌，分別戴上所有之口罩各1
    只（均已丟棄），共同基於意圖為自己不法所有之犯意聯絡
    ，於98年5 月22日上午11時20分許，由乙○○騎乘未懸掛牌
    照之重型機車（車牌號碼NTO-600 號）搭載丁○○，行經雲
    林縣北港鎮○○路50號前時，見戊○○獨自騎乘機車經過，
    並所有之皮包1 只放置在機車前方腳踏板掛勾處，認有機可
    乘，由乙○○騎車上開機車駛近戊○○，趁戊○○不及防備
    之際，推由丁○○出手搶奪戊○○之皮包1 只（內有現金1,
    500 元、國民身分證、健保卡各1 張、郵局提款卡2 張、玉
    山銀行、遠東銀行及友邦銀行信用卡各1 張、鑰匙1 串等物
    ）得手，嗣2 人旋共乘前開機車加速逃逸，所得贓款由丁○○花用殆盡，其餘物品則由丁○○丟棄在不詳地點。
  (三)丁○○與乙○○為掩飾自己容貌，分別戴上所有之口罩各1
    只（均已丟棄），共同基於意圖為自己不法所有之犯意聯絡
    ，於98年5 月22日晚間9 時50分許，由乙○○騎乘未懸掛牌
    照之重型機車（車牌號碼NTO-600 號）搭載丁○○，行經雲
    林縣麥寮鄉施厝村298 號前，見丙○○騎乘車牌號碼NUK-50
    2 號機車搭載其女欲停在該處，且將所有之皮包1 只放置在
    機車前方腳踏板掛勾處，認有機可乘，由乙○○騎車上開機
    車駛近丙○○，並推由後座之丁○○佯裝向丙○○問路，丁○○即趁丙○○不及防備之際，出手搶奪丙○○之皮包1 只
    ，惟因丙○○及時發覺拉住皮包不放，其女見狀亦下車幫忙
    丙○○拉住該只皮包，並出手搥打丁○○，丁○○見難以得
    逞遂放手，並搭乘乙○○所騎乘之上開機車加速逃逸，因而
    未遂。
    嗣於98年5 月25日下午2 時許，為警在雲林縣麥寮鄉○○村
    ○○路241 巷61號旁，查獲丁○○、乙○○2 人施用第一級
    毒品海洛因（均另案偵辦），經帶回警局調查後，發現丁○○、乙○○與竊取「梅山檳榔攤」財物而遭監視器拍攝之竊
    賊特徵相近，因而循線查獲上情。
三、案經告訴人甲○○訴由雲林縣警察局臺西分局報告臺灣雲林
    地方法院檢察署檢察官偵查起訴。
    理  由
壹、程序方面：
    本件被告丁○○、乙○○所犯均係死刑、無期徒刑、最輕本
    刑3 年以上有期徒刑以外之罪，渠等於準備程序就前揭被訴
    事實為有罪之陳述，經法官告知簡式審判程序之旨，並聽取
    當事人之意見後，本院認無不得或不宜改依簡式審判程序進
    行之處，爰依刑事訴訟法第273 條之1 第1 項、第284 條之
    1 規定，裁定本件進行簡式審判程序，合先敘明。
貳、實體方面：
一、認定犯罪事實所憑證據及理由：前揭犯罪事實，業據被告丁○○、乙○○於警詢、檢察官偵訊及本院審理時坦白承認，
    核與告訴人甲○○、被害人戊○○、丙○○於警詢、檢察官
    偵訊時指述之情節相符，並有錄影翻拍照片4 張及現場照片
    5 張在卷可稽，足認被告2 人自白均與事實相符，自可採信
    。此部分事證已臻明確，被告2 人犯行均堪認定，均應依法
    論科。
二、論罪科刑：
  (一)核被告丁○○、乙○○就上開犯罪事實(一)所為，均係犯刑法
    第320 條第1 項之竊盜罪；就上開犯罪事實(二)所為，均係犯
    刑法第325 條第1 項之搶奪罪；就上開犯罪事實(三)所為，均
    係犯刑法第325 條第3 項、第1 項之搶奪未遂罪。
  (二)被告丁○○、乙○○2 人就上開3 罪，分別有犯意聯絡及行
    為分擔，均應論以共同正犯。
  (三)被告2 人就上開搶奪未遂罪部分，已著手於搶奪犯罪行為之
    實行而不遂，為未遂犯，均依刑法第25條第2 項規定減輕其
    刑。
  (四)被告2 人所犯上開3 罪，均犯意各別，行為互殊，被害人亦
    不同，應均予分論併罰。
  (五)被告丁○○、乙○○分別有如前開事實欄所載之前科紀錄，
    甫各於97年9 月14日、98年1 月26日假釋期滿未經撤銷，以
    已執行完畢論，有臺灣高等法院被告前案紀錄表2 份在卷可
    稽，渠等受徒刑之執行完畢後，5 年以內均故意再犯本件有
    期徒刑以上之各罪，均為累犯，均應依刑法第47條第1 項規
    定加重其刑。被告2 人所犯上開搶奪未遂罪部分，均有加重
    、減輕事由，應均依法先加後減之。
  (六)本院審酌被告丁○○有搶奪前科，被告乙○○前有搶奪、竊
    盜、偽證、施用毒品等前科，有前開被告前案紀錄表2 份在
    卷可稽，素行均不佳，又被告2 人均年輕力盛，竟不思勞力
    賺取金錢，恣意竊盜、搶奪他人財物，法紀觀念淡薄，且所
    竊盜、搶奪之對象均為婦女，影響社會治安甚鉅，情節重大
    ，惟念及渠等學歷各為國中肄業，智識程度不高，且於犯後
    均坦承犯行，態度尚可，及渠等犯罪之動機、目的、手段、
    所生危害等一切情狀，分別量處如主文所示之刑，並定渠等
    應執行之刑，以示懲儆。
  (七)至被告丁○○、乙○○用以行竊、搶奪財物所用之口罩各1
    只，均已丟棄一節，業經被告丁○○、乙○○於警詢供承在
    卷（見警卷第6 頁、第13頁），是既無從證明現尚存在，又
    非違禁物，為免將來執行之困難，爰均不依刑法第38條第1
    項第2 款規定宣告沒收之，附此敘明。
參、適用之法律：
  (一)刑事訴訟法第273 條之1 第1 項、第299 條第1 項前段。
  (二)刑法第28條、第320 條第1 項、第325 條第1 項、第3 項、
    第25條第2 項、第47條第1 項、第51條第5 款。
  (三)刑法施行法第1條之1第1項、第2項前段。
本案經檢察官江柏青到庭執行職務。
中    華    民    國    98    年    6     月    30    日
                  刑事第六庭  法  官  黃楹榆
以上正本證明與原本無異
如不服本判決，應於判決送達後10日內，向本院提出上訴狀（須
附繕本）。
                              書記官  李雅怡
中    華    民    國    98    年    6     月    30    日
附錄本案論罪科刑法條全文：
刑法第320 條第1 項
意圖為自己或第3 人不法之所有，而竊取他人之動產者，為竊盜
罪，處5 年以下有期徒刑、拘役或5 百元以下罰金。
刑法第325 條第1 項
意圖為自己或第三人不法之所有，而搶奪他人之動產者，處6 月
以上5 年以下有期徒刑。


司法院資訊處製作；財團法人民間司法改革基金會備份。
